【裁判字號】    99,交聲簡再,1
【裁判日期】    990707
【裁判案由】    聲請再審
【裁判全文】
臺灣臺南地方法院刑事裁定           99年度交聲簡再字第1號
再審聲請人  甲○○
即受判決人
上列聲請人因過失傷害案件，對於本院98年度交簡上字第209號
，中華民國99年3月24日第二審確定判決（原審法院：臺灣臺南
地方法院98年度交簡字第2211號，聲請簡易判決處刑案號：臺灣
臺南地方法院檢察署98年度調偵字第846號），聲請再審，本院
裁定如下：
    主  文
再審之聲請駁回。
    理  由
一、按有罪之判決確定後，有左列情形之一者，為受判決人之利
    益，得聲請再審︰一、原判決所憑之證物已證明其為偽造或
    變造者。二、原判決所憑之證言、鑑定或通譯已證明其為虛
    偽者。三、受有罪判決之人，已證明其係被誣告者。四、原
    判決所憑之通常法院或特別法院之裁判已經確定裁判變更者
    。五、參與原判決或前審判決或判決前所行調查之法官，或
    參與偵查或起訴之檢察官，因該案件犯職務上之罪已經證明
    者，或因該案件違法失職已受懲戒處分，足以影響原判決者
    。六、因發現確實之新證據，足認受有罪判決之人應受無罪
    、免訴、免刑或輕於原判決所認罪名之判決者。前項第一款
    至第三款及第五款情形之證明，以經判決確定，或其刑事訴
    訟不能開始或續行非因證據不足者為限，得聲請再審，刑事
    訴訟法第420條定有明文。又不得上訴於第三審法院之案件
    ，除刑事訴訟法第420條規定外，其經第二審確定之有罪判
    決，如就足生影響於判決之重要證據漏未審酌者，亦得為受
    判決人之利益，聲請再審，同法第421條亦有明文。所謂重
    要證據漏未審酌，係指第二審判決前已經提出之重要證據未
    予審酌，且該證據必須可認為足以動搖原判決事實之認定者
    始足當之，苟該證據業已提出經原確定判決予以指駁，並敘
    明捨棄不採之理由，或縱未提出斟酌，惟如經斟酌亦不足以
    動搖原判決者，或判決確定後始發現之證據，判決當時無從
    審酌者，即非該條所謂重要證據漏未審酌，亦不足以構成聲
    請再審之事由（最高法院28 年度抗字第8號、35年特抗字第
    21號分別著有判例意旨參照）。又刑事訴訟法第420條第1項
    第6款所謂「發現確實之新證據」，係指該證據於事實審法
    院判決前業已存在，為法院、當事人所不知，不及調查斟酌
    ，至其後始行發現，且就證據本身形式觀察，固不以絕對不
    須經過調查程式為條件，但必須顯然可認為足以動搖原有罪
    確定判決，而為受判決人無罪、免訴或輕於原判決所認罪名
    之判決者為限。亦即該「新證據」須可認為確實具有足以動
    搖原確定判決，而對受判決人為更有利判決之「顯然性」外
    ，尚須具備該證據係在事實審法院於判決前已存在，因未經
    發見，不及調查斟酌，或審判時未經注意，至其後始行發見
    之「嶄新性」特質，二者均屬不可或缺，倘若未兼備上開學
    理上所謂「顯然性」與「嶄新性」之二種為聲請再審新證據
    之特性，即不能據為聲請再審之原因（最高法院19年抗字第
    8 號、49年臺抗字第72號等判例要旨足資參照）。
三、經查：
  (一)聲請人即受判決人所犯過失傷害案件，經本院於98年10月5
    日以98年度交簡字第2211號判決判處聲請人拘役50日，如易
    科罰金，以新臺幣1,000元折算1日，並經本院於99年3月24
    日以98年度交簡上字第209號判決上訴駁回確定等情，業經
    本院調取上開案卷核閱無訛。
  (二)本件聲請人對上開98年度交簡上字第209號確定判決聲請再
    審，依其聲請再審狀之記載意旨，無非係以聲請人於事故前
    有開啟方向燈並無過失之情事，有車禍現場之監視錄影帶、
    修改後之警詢筆錄及雲林監理所東勢分所撤銷罰單紀錄可供
    佐證，於原審開庭時，已向承審法官提出，惟原審漏未審酌
    等語，而聲請再審。惟聲請人提出之監視錄影帶業於原第二
    審提出翻拍照片附卷可稽（見本院98年度交簡上第209號卷
    第17頁至第19頁），故聲請人前揭有關錄影帶之主張及證據
    ，於原第二審判決前業已提出，並經原第二審法院予以審酌
    ，於判決理由中詳細論述，故參酌前揭判例意旨，聲請人自
    不得再以此作為聲請再審之事由。又聲請人於聲請再審狀所
    述之修改後之警詢筆錄及雲林監理所東勢分所撤銷罰單紀錄
    ，均未提出供本院審酌，並經本院依職權調卷上開卷宗之相
    關證據資料，查無聲請人所述之修改後之警詢筆錄及雲林監
    理所東勢分所撤銷罰單紀錄，自難認其是否於原第二審99年
    3 月24日即原確定判決前已存在，縱認上開證據係於原定判
    決確定前已存在，為法院、當事人所不知，不及調查斟酌，
    至其後始行發現，惟依原第二審判決意旨內容可知，原判決
    認定聲請人具有過失之主要論據為聲請人於原第二審之審理
    程序時坦承其主觀上亦有過失等語（見本院98年度交簡上字
    第209號卷第26頁）、臺灣省臺南區車輛行車事故覆議鑑定
    委員會98年3月10 日覆議字第098200814號函判斷結果認定
    聲請人駕駛重機車行經閃光黃燈號誌路口左轉時，未注意讓
    左側直行車先行為肇事主因，已於原判決理由中已詳細論述
    ，上開證據並不足以動搖原有罪確定判決，而為受判決人無
    罪、免訴或輕於原判決所認罪名之判決，自不符上開所謂「
    發現確實之新證據」之要件甚明。綜上所述，足徵聲請人所
    提出之上開證據，或非重要證據漏未審酌，或非顯然可認足
    以動搖原確定判決之結果，或非新證據。揆諸前開說明，本
    件聲請再審為無再審理由應予駁回。
四、據上論斷，應依刑事訴訟法第434條第1項，裁定如主文。
中    華    民    國    99    年    7     月    7    日
                  刑事第七庭  審判長法  官  鄧希賢
                                    法  官  田幸
                                    法  官  朱中和
以上正本證明與原本無異。
如不服本裁定，應於送達後5日內，向本院提出抗告狀。
                                    書記官  黃秋萍
中    華    民    國    99    年    7     月    8     日

司法院資訊處製作；財團法人民間司法改革基金會備份。
